# 请教陈版主有关固定资产预转固分类的问题

提问人：毛翻翻 时间：2017-12-21 11:07:20
陈版主：不好意思打扰您！想请教如果大楼竣工决算的分类与预转固时的分类有较大差异，且已计提预转固累计折旧两年了，请问这类情况是否应按照前期差错更正调整？ 具体主要是因为盖了一栋大楼，预转固的时候就分两个卡片，即房屋建筑物和机器设备。他并没有按照国家规定将与房屋主体不可分割的设备如管线、通风等划分到房屋建筑物里。

回答人：chenyiwei
按照《企业会计准则第 4 号——固定资产》第五条规定：“固定资产的各组成部分具有不同使用寿命或者以不同方式为企业提供经济利益，适用不同折旧率或折旧方法的，应当分别将各组成部分确认为单项固定资产”。 你说的这些附属设施，尽管可能要计入房产税的计税原值，但如果在整个房屋的使用年限内需多次更换，则应确认为单独的固定资产项目，不应并入房屋建筑物原值。

提问人：毛翻翻 时间：2017-12-26 10:46:56
陈版，如果竣工决算报告将这些设备计入了房屋原值呢？是否应与竣工决算报告的分类保持一致？

回答人：chenyiwei
不应一致。以会计准则规定为准。